臺灣臺南地方法院刑事判決　　　　　　　 94年度訴字第244號
公　訴　人　臺灣臺南地方法院檢察署檢察官
被　　　告　丙○○　男　39歲.
上列被告因違反著作權法案件，經檢察官聲請以簡易判決處刑（
九十四年度偵字第一九三三號）暨聲請併案審理（九十四年度偵
字第三二八二號），本院認為不宜以簡易判決處刑，改依通常程
序審理，被告於本院行準備程序時就被訴及檢察官聲請併案審理
之犯罪事實為有罪之陳述，本院合議庭裁定由受命法官獨任行簡
式審判程序，判決如下：
    主  文
丙○○共同連續明知係侵害著作財產權之光碟重製物而散布，處
有期徒刑陸月，如易科罰金，以佰元折算壹日。扣案之侵害著
作權光碟重製物「多采多姿」肆盒計肆拾捌片、「十分精彩」陸
盒計柒拾貳片及日劇「新高校教師」伍盒計肆拾片、「ＦＩＲＳ
ＴＬＯＶＥ」伍盒計肆拾片均沒收。
    事  實
一、丙○○曾因妨害風化案件，於民國九十四年二月十四日，經
    本院以九十三年度簡上字第二九二號判決判處有期徒刑六月
    確定，於同年四月二十六日易科罰金執行完畢。詎丙○○於
    上開案件審理中，不知警惕，其為址設臺南市○○區○○路
    二段十八號「三越映像館」實際負責人，明知其於九十三年
    十月間，由姓名、年籍不詳綽號「長腳」之成年男子至「三
    越映象館」所販售之「多采多姿」、「十分精彩」光碟片內
    所錄製之音樂曲目，均未經著作財產權人金馬聲視傳播有限
    公司（下稱金馬公司）授權重製，以致上開光碟均為侵害該
    公司音樂著作權之光碟重製物，竟意圖散布，與該姓名、年
    籍不詳綽號「長腳」之成年男子共同基於散布上開光碟重製
    物之概括犯意聯絡，自九十三年十月間某日起至九十四年一
    月十八日止，連續在上址「三越映象館」內公開陳列上開光
    碟重製物，並以每盒十二片新臺幣（下同）四百五十元之價
    格，售予不特定之顧客，而散布上開光碟重製物，侵害金馬
    公司之著作權。丙○○並與該綽號「長腳」之男子以四、六
    分帳之方式，分受販賣上開光碟重製物之利得。嗣於九十四
    年一月十八日下午一時四十五分許，為警持本院核發之搜索
    票前往上址搜索，當場查獲受丙○○臨時委託顧店不知情之
    友人嚴昱倫（尚在臺灣臺南地方法院檢察署檢察官偵查中）
    ，並扣得侵害金馬公司音樂著作財產權之光碟重製物「多采
    多姿」四盒計四十八片、「十分精彩」六盒計七十二片。
二、丙○○又承前散布侵害著作財產權光碟重製物之概括犯意，
    明知其於九十四年一月二十一日，向不詳姓名年籍男子販入
    之日劇「新高校教師」、「ＦＩＲＳＴ　ＬＯＶＥ」光碟係
    未經著作財產權人昇龍國際股份有限公司（下稱昇龍公司）
    授權重製，以致上開光碟均為侵害該公司視聽著作之光碟重
    製物，竟意圖散布，自九十四年一月二十一日起至同年月二
    十六日止，在上址「三越映像館」內公開陳列前開光碟重製
    物，並多次以每盒八片二百二十元之價格，將該等光碟重製
    物出售予不特定人，而散布上開光碟重製物，侵害昇龍公司
    之著作權。嗣於九十四年一月二十六日下午三時十分許，員
    警經丙○○之同意在上址進行搜索，當場查獲，並扣得侵害
    昇龍公司視聽著作財產權之光碟重製物日劇「新高校教師」
    五盒計四十片、「ＦＩＲＳＴ　ＬＯＶＥ」五盒計四十片。
三、案經昇龍公司訴由臺南市警察局第二分局報請臺灣臺南地方
    法院檢察署檢察官偵查後聲請以簡易決處刑暨金馬公司訴由
    臺南市警察局第六分局報請臺灣臺南地方法院檢察署檢察官
    偵查後聲請併案審理。
    理  由
一、訊據被告丙○○對於上開事實，均坦承不諱，核與告訴代理
    人即昇龍公司員工甲○○、金馬公司員工乙○○於警詢中指
    訴之情節相符，且有臺北縣政府核發予昇龍公司之營利事業
    登記證影本一紙、日劇「ＦＩＲＳＴ　ＬＯＶＥ」授權合約
    書一份、原產地證明書、行政院新聞局核發之錄影節目審查
    合格證明書、發行證明書各一紙、公證書二紙、昇龍公司銷
    貨單二紙、日劇「新高校教師」授權合約書一份、產地證明
    、公證書各一紙、臺北駐日經濟文化代表處認證書二紙、告
    訴人昇龍公司提出之原版日劇封面、光碟片版面影本各一紙
    、照片六幀（以上為起訴部分）、臺北縣政府核發予金馬公
    司之營利事業登記證、製作與錄音證明書、行政院新聞局核
    發之錄影節目審查合格證明書、告訴人金馬公司提出之原版
    封面海報影本、光碟片版面影本各一紙（以上為檢察官併案
    部分）附卷可稽。此外復有侵害告訴人昇龍公司視聽著作財
    產權之光碟重製物「新高校教師」五盒計四十片、「ＦＩＲ
    ＳＴＬＯＶＥ」五盒計四十片及侵害告訴人金馬公司音樂著
    作財產權之光碟重製物「多采多姿」四盒計四十八片、「十
    分精彩」六盒計七十二片扣案可資佐證。足見被告之自白與
    事實相符，應可採信。本案事證明確，被告犯行已堪認定。
二、核被告所為，係犯著作權法第九十一條之一第三項、第二項
    之散布侵害著作財產權光碟重製物罪。被告與姓名、年籍不
    詳綽號「長腳」之成年男子間，就散布侵害告訴人金馬公司
    著作財產權之光碟重製物犯行，有犯意聯絡及行為分擔，為
    共同正犯。被告公開陳列侵害著作財產權之光碟重製物並以
    販售予不特定人之方式散布，其意圖散布而公開陳列之低度
    行為，為其散布之高度行為所吸收，不另論罪。被告多次以
    販賣方式散布侵害著作財產權之重製光碟，時間緊接，所犯
    係構成要件相同之罪，顯係基於概括之犯意反覆為之，為連
    續犯，應依刑法第五十六條之規定論以一罪。惟被告已分別
    與告訴人昇龍公司、金馬公司達成和解（詳後述），本院認
    為毋庸再予加重其刑。茲審酌被告前因妨害風化案件於本院
    審理中，不知警惕，再為本案犯行，侵害告訴人昇龍公司、
    金馬公司著作財產權，但本案扣得之侵害著作財產權光碟重
    製物數量非鉅，且被告已分別與告訴人昇龍公司、金馬公司
    達成和解，賠償昇龍公司九萬元，另賠償金馬公司八萬元，
    此業據被告及金馬公司告訴代理人乙○○當庭供明在卷，並
    有告訴人金馬公司庭呈之和解書一紙附卷可稽，且告訴人昇
    龍公司、金馬公司均具狀表明撤回告訴，有刑事聲請撤回告
    訴狀二紙在卷可參，顯見被告犯後確有悔過之意，本院因認
    本案宣告最低行度，已足使被告知所警惕，另考量被告本案
    犯罪之型態以及因本案犯罪所付出之代價，認尚無逕令被告
    入監服刑以矯治其行為之必要，爰量處如主文所示法定最低
    刑度之刑，並諭知易科罰金之折算標準，以示懲儆。扣案之
    侵害著作財產權光碟重製物「多采多姿」四盒計四十八片、
    「十分精彩」六盒計七十二片及日劇「新高校教師」五盒計
    四十片、「ＦＩＲＳＴ　ＬＯＶＥ」五盒計四十片，均應依
    著作權法第九十八條之規定宣告沒收。
據上論斷，應依刑事訴訟法第二百九十九條第一項前段、第二百
七十三條之一第一項，著作權法第九十一條之一第三項、第二項
、第九十八條，刑法第十一條前段、第二十八條、第五十六條、
第四十一條第一項前段，罰金罰鍰提高標準條例第二條，判決如
主文。
本案經檢察官丁○○到庭執行職務。
中　　華　　民　　國　　94　　年　　6 　　月　　9 　　日
　　　　　　　　　刑事第四庭    法　官　周紹武
以上正本證明與原本無異。
如不服本判決，應於收受送達後10日內向本院提出上訴書狀（應
附繕本）。
　　　　　　　　　　　　　　　　書記官　陳淑芬
中　　華　　民　　國　　94　　年　　6 　　月　　9 　　日
附錄本案論罪科刑法條全文：
著作權法第九十一條之一
擅自以移轉所有權之方法散布著作原件或其重製物而侵害他人之
著作財產權者，處三年以下有期徒刑、拘役，或科或併科新臺幣
五十萬元以下罰金。
明知係侵害著作財產權之重製物而散布或意圖散布而公開陳列或
持有者，處三年以下有期徒刑，得併科新臺幣七萬元以上七十五
萬元以下罰金。
犯前項之罪，其重製物為光碟者，處六月以上三年以下有期徒刑
，得併科新臺幣二十萬元以上二百萬元以下罰金。但違反第八十
七條第四款規定輸入之光碟，不在此限。
犯前二項之罪，經供出其物品來源，因而破獲者，得減輕其刑。
